【裁判字號】    97,裁,745
【裁判日期】    970124
【裁判案由】    勞保
【裁判全文】
最  高  行  政  法  院  裁  定
                                     97年度裁字第00745號
上  訴  人  甲○○
被 上訴 人  勞工保險局
代  表  人  乙○○        送達處所同上
上列當事人間勞保事件，上訴人對於中華民國96年6月27日臺北
高等行政法院95年度訴字第4385號判決，提起上訴，本院裁定如
下：
    主  文
上訴駁回。
上訴審訴訟費用由上訴人負擔。
    理  由
一、按對於高等行政法院判決之上訴，非以其違背法令為理由，
    不得為之，行政訴訟法第242條定有明文。又依同法第243條
    第1項規定，判決不適用法規或適用不當者，為違背法令；
    而判決有同條第2項所列各款情形之一者，為當然違背法令
    。是當事人對於高等行政法院判決上訴，如依行政訴訟法第
    243條第1項規定，以高等行政法院判決有不適用法規或適用
    不當為理由時，其上訴狀或理由書應有具體之指摘，並揭示
    該法規之條項或其內容；若係成文法以外之法則，應揭示該
    法則之旨趣；倘為司法院解釋或本院之判例，則應揭示該判
    解之字號或其內容。如以行政訴訟法第243條第2項所列各款
    情形為理由時，其上訴狀或理由書，應揭示合於該條項各款
    之事實。上訴狀或理由書如未依此項方法表明，或其所表明
    者與上開法條規定不合時，即難認為已對高等行政法院判決
    之違背法令有具體之指摘，其上訴自難認為合法。
二、本件上訴人對於高等行政法院判決上訴，係以：本案被保險
    人蔡雅婷於民國90年3月8日由高雄市理燙髮美容業職業工會
    首次加保，於92年3月31日由該工會退保，92年11月11日復
    由該工會加保，因服用Cisaprider藥品產生藥物不良反應休
    克，經署立旗山醫院做急診治療處理後於92年11月16日死亡
    ，符合勞工保險條例第19條第1項規定暨勞工委員會95年5月
    18日勞保二字第0950025649號函釋之要件，受益人即上訴人
    自得申領死亡給付。蓋被保險人於退保期間之92年10月1日
    服用減肥藥物、同年10月12日至高雄榮民總醫院急診，次日
    住院就醫，同年11月5日辦理出院，出院診斷書記載「不宜
    劇烈活動」，嗣於同年11月11日至高雄市理燙髮美容業職業
    工會親自申報投保，身體健康狀況估計約只有一般健康成人
    百分之六十之體能，勞動力減損祇能從事輕便工作；由醫學
    上可證明「不宜劇烈活動」並非已因嚴重之傷病而不具工作
    能力。至證人所述於加保期間「未實際做到生意」，與是否
    「未實際從事本業工作」，其意義不同，仍有勞工保險條例
    之適用。被上訴人未據證據認定事實、以不適格之調查及訪
    問記錄逕自作出行政處分，逾越勞工保險條例所無規定限制
    ，且提供原審業經宣告廢止之勞委會77年4月14日台77勞保
    二字第6530號函釋，及79年3月10日台79勞保三字第4451號
    函釋，原審採為證據，自有判決不適用法規或適用不當之違
    背法令等語，為其理由。經查，被保險人蔡雅婷92年11月11
    日加保後並未實際從事工作，應不得由工會加保，被上訴人
    乃依勞工保險條例第24條之規定，自92年11月11日起取消其
    投保資格；又蔡雅婷於92年11月16日因心因性休克、心肌炎
    死亡，係92年3月31日退保後發生之事故，其不符合勞工保
    險條例第19條第1項請領給付之規定，且蔡雅婷於92年3月31
    日退保前，在保險加保有效期間並無因死亡之相同疾病門診
    或住院治療，核無同條例第20條規定之適用，被上訴人因而
    否准所請死亡給付，並無違誤等情，業據原判決就相關爭點
    詳為審酌並於理由內詳為說明，就上訴人主張各點予以詳述
    其不可採之理由，核無違誤。上訴人所陳上述理由，無非係
    就原審取捨證據、認定事實之職權行使，指摘其為不當，並
    就原審已論斷者，泛言其論斷違誤，而未具體表明合於不適
    用法規、適用法規不當、或行政訴訟法第243條第2項所列各
    款之情形，難認對該判決之如何違背法令已有具體之指摘。
    依首揭說明，應認其上訴為不合法。
三、據上論結，本件上訴為不合法，依行政訴訟法第249條第1項
    前段、第104條、民事訴訟法第95條、第78條，裁定如主文
    。
中    華    民    國    97    年    1     月    24    日
                    最高行政法院第五庭
                        審判長法官  劉  鑫  楨
                              法官  侯  東  昇
                              法官  林  樹  埔
                              法官  劉  介  中
                              法官  戴  見  草
以  上  正  本  證  明  與  原  本  無  異
中    華    民    國    97    年    1     月    25    日
                              書記官  王  史  民


司法院資訊處製作；財團法人民間司法改革基金會備份。
